---
title: "Análisis de datos ómicos"
author: "Joaquín Villegas"
date: "2025-03-27"
output: pdf_document
---

```{r setup, include=FALSE}
knitr::opts_chunk$set(echo = TRUE)
options(repos = c(CRAN = "https://cran.rstudio.com"))
```

## Tabla de contenidos
El estudio que he utilizado consiste en un análisis fosfoproteómico cuyos resultados es un set de abundancias normalizadas de señales de espectrometría de masas para más de 1000 fosfopéptidos. A continuación muestro un resumen del contenido del dataset y la metadata una vez preprocesados.

```{r echo=TRUE, message=FALSE, warning=FALSE}
library(readxl)
dataset <- read_excel("dataset1.xlsx")
metadata_muestras <- read_excel("metadatamuestra.xlsx")
metadata_carac<- read_excel("metadatacarac.xlsx")
library(readr)
dataset <- as.data.frame(dataset)
rownames(dataset)<-make.unique(dataset[,1]) #Ajustamos la dimensión de los datos para manipularlos posteriormente
dataset<-dataset[,-1]
```


```{r}
dim(dataset)
names(dataset)
head(dataset, 5)
```

```{r}
dim(metadata_muestras)
names(metadata_muestras)
head(metadata_muestras, 5)
```

```{r}
dim(metadata_carac)
names(metadata_carac)
head(metadata_carac, 5)
```

## Abstract

## Objetivos
El objetivo general de este análisis es familirizarse con el uso de SummarizedExperiment, el workflow general del análisis de los datos ómicos, así como el uso de GitHub y Git como herramienta de control de versiones.
El objetivo conceptual que atañe al dataset escogido es la busqueda de alguna diferencia significativa entre los fosfopéptidos que permita la diferenciación de dos grupos tumorales.

## Métodos
Para facilitar la manipulación de los datos y metadatos del dataset se ha creado un objeto de clase SummarizedExperiment, extensión de ExpressionSet, de la siguiente forma:

```{r echo=TRUE, message=FALSE, warning=FALSE}
library(SummarizedExperiment)
data_expset<- SummarizedExperiment(assays=list(counts=dataset), colData=metadata_muestras, rowData=metadata_carac)
data_expset
```

## Resultados

## Discusión

## Conclusiones

